# 收到预开应如何进行账务处理

提问人：星貘 时间：2018-04-24 23:40:14
融资租赁业务出租人A将固定资产出租给B，A在融资租赁起始日时向B全额开具了利息费用专票，B收到后想进行进项税额认证，请教大家B应如何进行账务处理？
认证时: 借:应交税费—增值税—进项税额 贷:长期应付款—预收进项税
每期确认融资费用时: 借:财务费用 长期应付款—预收进项税 贷:未确认融资费用
以上账务处理是否合适？
因为融资租赁期限 3 年，如果现在不认证进项税就过期啦。
请教大家

回答人：chenyiwei
长期应付款在初始计量时，应按不含税租金折现。日后收到租金并认证通过时，对其中的进项税额，直接借记“应交税费——应交增值税（进项税额）”，贷记银行存款即可。